臺灣板橋地方法院刑事裁定　　　　　　96年度聲減字第2134號
聲　請　人　臺灣板橋地方法院檢察署檢察官
被　　　告　甲○○
　　　　　　　　　　〔現於臺灣臺北監獄臺北分監執行中〕
上列受刑人因搶奪等案件，已經判決罪刑確定，聲請人聲請減刑
及定其應執行之刑〔９６年度聲減字第２２７１號〕。本院裁定
如下：
    主  文
甲○○所犯如附表壹所載之罪，所處如附表壹「宣告刑」欄所載
之刑，減為拘役拾伍日，如易科罰金，以銀元參佰元折算壹日。
甲○○所犯如附表貳所載之罪，所處如附表貳「宣告刑」欄所載
之刑，減為有期徒肆月，如易科罰金，以銀元參佰元折算壹日。
甲○○所犯如附表參所載之罪，所處如附表參「宣告刑」欄所載
之刑，減為附表參「減得之刑」欄所示之刑；應執行有期徒刑貳
月又拾伍日，如易科罰金，以新臺幣壹仟元折算壹日。
    理  由
壹、聲請意旨略以：受刑人甲○○犯如附表壹、貳、參所載之罪
    ，先後經判決確定如附表壹、貳、參所載。經查其所犯上開
    各罪，犯罪時間均在民國〔下同〕９６年４月２４日以前，
    核與中華民國九十六年罪犯減刑條例第２條第１項第３款之
    規定相符，應依同條例第８條第１項、第３項之規定聲請裁
    定減刑，暨依同條例第９條之規定諭知易科罰金之折算標準
    〔聲請書漏未聲請就附表參「減得之刑」定應執行刑〕等語
    。
貳、按：〔壹〕犯罪在中華民國９６年４月２４日以前者，除本
    條例另有規定外，依下列規定減刑：三、有期徒刑、拘役或
    罰金，減其刑期或金額二分之一。裁判確定前犯數罪均應減
    刑而未定執行刑者，就各罪依第二條、第四條、第六條至第
    八條規定減刑後，適用刑法第五十一條定其應執行之刑；而
    裁判確定前犯數罪均應減刑而已定執行刑者，仍依前項規定
    ，另定應執行之刑。又犯最重本刑為五年以下有期徒刑以下
    之刑之罪，依本條例規定減為六月以下有期徒刑、拘役者，
    應於為減刑裁判時，併諭知易科罰金折算之標準，中華民國
    九十六年罪犯減刑條例第２條第１項第３款、第１０條第１
    項、第２項前段、第９條分別定有明文。〔貳〕受刑人為附
    表貳所示行為後，刑法業經總統於９４年２月２日以總統華
    總一義字第０９４０００１４９０１號令修正公布第１～３
    、５、１０、１１、１５、１６、１９、２５～２７、第四
    章章名、２８～３１、３３～３８、４０～４２、４６、４
    ７、４９、５１、５５、５７～５９、６１～６５、６７、
    ６８、７４～８０、８３～９０、９１－１、９３、９６、
    ９８、９９、１５７、１８２、２２０、２２２、２２５、
    ２２９－１、２３１、２３１－１、２９６－１、２９７、
    ３１５－１、３１５－２、３１６、３４１、３４３條條文
    ；增訂第４０－１、７５－１條條文；刪除第５６、８１、
    ９４、９７、２６７、３２２、３２７、３３１、３４０、
    ３４５、３５０條條文；並自９５年７月１日施行。現行刑
    法第２條第１項規定：「行為後法律有變更者，適用行為時
    之法律。但行為後之法律有利於行為人者，適用最有利於行
    為人之法律。」，其中行為時之刑法第４１條第１項前段規
    定：「犯最重本刑為伍年以下有期徒刑以下之刑之罪，而受
    陸個月以下有期徒刑或拘役之宣告，因身體、教育、職業、
    家庭之關係或其他正當事由，執行顯有困難者，得以壹元以
    上參元以下折算壹日，易科罰金。」，又行為時之易科罰金
    折算標準，修正前罰金罰鍰提高標準條例第２條〔現已刪除
    〕規定，就其原定數額提高為１００倍折算１日。據此，行
    為時之易科罰金折算標準，應以銀元參佰元折算壹日，經折
    算後，應以新臺幣玖佰元折算壹日。惟現行刑法第４１條第
    １項前段則規定：「犯最重本刑為伍年以下有期徒刑以下之
    刑之罪，而受陸個月以下有期徒刑或拘役之宣告者，得以新
    臺幣壹仟元、貳仟元或參仟元折算壹日，易科罰金。」。比
    較修正前、後之易科罰金折算標準，新法非有利於行為人。
參、查受刑人甲○○於附表壹、貳、參所列日期犯搶奪等罪，先
    後經判決確定如附表壹、貳、參所載，茲檢察官以其犯罪時
    間，均在９６年４月２４日以前，所犯附表壹、貳、參所示
    之罪，悉合於減刑條件，聲請予以減刑，暨諭知易科罰金之
    折算標準，經核尚無不合，應予准許。並就所犯附表參所示
    「減得之刑」定應執行刑。
肆、被告前於〔一〕９４年間，因違反槍砲彈藥刀械管制案件〔
    臺灣板橋地方法院檢察署９４年度偵字第１９８１２號〕，
    經本院判處「有期徒刑月，併科罰金新臺幣萬元，有期
　　徒刑如易科罰金，罰金如易服勞役，均以銀元佰元即新臺
  　幣玖佰元折算壹日。」於『９５年４月２４日」確定。〔二
    〕９５年間，因違反電子遊戲場業管理條例等案件〔臺灣板
    橋地方法院檢察署９５年度偵字第３７１號〕，經本院判處
　　「拘役參拾日，如易科罰金，以銀元佰元折算壹日。」於
  　『９５年３月６日』確定，此有臺灣高等法院被告前案紀錄
    表在卷足參；附表壹所示犯罪日期，在上揭判決確定『前』
    ，附表貳所示犯罪日期在上揭判決確定『後』，附表壹與附
    表貳，非數罪併罰案件，爰僅將附表壹、貳依法減刑。至附
    表參所示犯罪日期，在附表貳所示『判決確定』『後』，爰
    就附表參編號一、二所示減得之刑定其應執行之刑。
伍、依中華民國九十六年罪犯減刑條例第２條第１項第３款、第
    ８條第１項、第３項、第９條、第１０條，刑法第２條第１
    項前段、第４１條第１項前段、第５１條第５款，修正前刑
    法第４１條第１項前段，修正前罰金罰鍰提高標準條例第２
    條，裁定如主文。
中　　華　　民　　國　　96　　年　　7 　　月　　16　　日
          　      刑事第一庭    法　官  陳福來
以上正本證明與原本無異。
如不服本裁定應於送達後5日內向本院提出抗告狀。
　　　　　　　　　　　　　　　　書記官  林兆嘉
中　　華　　民　　國　　96　　年　　7 　　月　　16　　日
